【裁判字號】    95,易,400
【裁判日期】    950919
【裁判案由】    竊盜
【裁判全文】
臺灣新竹地方法院刑事判決               95年度易字第400號
公  訴  人  臺灣新竹地方法院檢察署檢察官
被      告  丁○○
                    （另案在臺灣新竹監獄新竹分監執行中）
上列被告因竊盜案件，經檢察官提起公訴（九十五年度偵字第四
二四二號），本院裁定以簡式審判程序審理，判決如下：
    主  文
丁○○竊盜，處有期徒刑捌月，扣案之鑰匙壹支，沒收；又竊盜
，處有期徒刑肆月；又竊盜，處有期徒刑伍月。應執行有期徒刑
壹年月，扣案之鑰匙壹支，沒收。
    事  實
一、丁○○因欠缺交通工具使用，竟基於意圖為自己不法之所有
    ，於民國九十五年六月中旬某日，行經苗栗縣竹南鎮○○路
    二四六巷光明市場旁空地時，見其先前任職之鎮岳實業有限
    公司所有，交予丙○○使用之車號Ｈ二─○八五七號自用小
    貨車停在空地內，該車車窗玻璃並未完全關閉且無人看管，
    乘無人注意之際，徒手用力將車窗玻璃往下按壓，伸手進入
    車內打開車門之反鎖開關開啟車門進入車內，持其所有之鑰
    匙插入電源開關後，扭轉鑰匙開啟電源之方式，竊得該部自
    用小貨車供自己為交通工具使用。
二、丁○○竊得上開汽車後，因缺錢花用，另行起意，基於意圖
    為自己不法之所有，於九十五年七月二十三日上午五時五十
    分許，駕駛上開自用小貨車行經新竹市○○路與英明街口時
    ，見自來水公司所有，由該公司新竹給水廠廠長甲○○保管
    之消防栓標誌牌放在路邊無人看管，趁無人注意之際，徒手
    將該支標誌牌搬上其駕駛之上開自用小貨車後車斗之方式，
    竊得該支標誌牌，準備賣給不知情之資源回收業者牟利。又
    另行起意，基於意圖為自己不法之所有，於同日上午六時許
    ，駕駛上開自用小貨車行經乙○○位在新竹市○○街五五號
    住宅前，見乙○○將客戶送修之冷氣機堆置在該址住宅前方
    卻無人看管，趁無人注意之際，徒手將冷氣機搬到其駕駛之
    上開自用小貨車後車斗之方式，竊得大同牌ＴＷ─二○二Ｄ
    Ｂ型及海關查驗證號Ｂ六八八八九○號冷氣機共二台，惟其
    準備竊取第三台冷氣機時，為乙○○發現後報警處理，警方
    立即到場將其逮捕，併查知其竊盜上開自用小貨車及消防栓
    標誌牌之犯行。
三、案經新竹市警察局第二分局報請臺灣新竹地方法院檢察署檢
    察官偵查起訴。
    理  由
一、本件被告丁○○所犯竊盜罪，非為死刑、無期徒刑、最輕本
    刑為三年以上有期徒刑之罪或高等法院管轄第一審案件，其
    於本院準備程序進行中，先就被訴事實為有罪之陳述，本院
    認為符合刑事訴訟法第二百七十三條之一之規定，裁定進行
    簡式審判程序，先予敘明。
二、上述事實，業經被告丁○○於警訊、偵查中及本院審理時坦
    白承認，核與被害人丙○○、甲○○、乙○○於警訊時分別
    供述車號Ｈ二─○八五七號自用小貨車、消防栓標誌牌、冷
    氣機等物遭竊之情節大致相符，並有車籍作業系統查詢認可
    資料、新竹市警察局車輛尋獲電腦輸入單、查獲車輛認可資
    料、被害人乙○○記下冷氣機型號之便條紙各一紙、被害人
    丙○○、甲○○、乙○○出具之贓物認領保管單共三紙、警
    方查獲被告後拍攝之相片共七張及扣案之鑰匙一支可資佐證
    ，足見被告之自白與事實相符，堪以採信，事證明確，其先
    後三次竊盜之犯行應可認定。
三、核被告丁○○竊盜自用小貨車、消防栓標誌牌及冷氣機之行
    為，均係犯刑法第三百二十條第一項之竊盜罪。起訴書雖認
    被告竊盜消防栓標誌牌及冷氣機之二次竊盜行為係接續犯之
    單純一罪，然其二次竊盜之時間、地點均有差異，被害人亦
    不相同，其竊盜消防栓標誌牌後，亦難認必需接續為竊盜冷
    氣機之行為，故其二次竊盜行為之獨立性極強，顯係個別起
    意，核屬數罪，公訴人認被告此部分所為係接續犯之單純一
    罪，顯有誤會，自應予分別論罪。爰審酌被告曾有二次竊盜
    前科之素行、因缺乏金錢及交通工具使用而行竊之犯罪動機
    與目的、徒手或持鑰匙行竊之手段、竊得財物價值非高，對
    被害人造成之損失不大及坦認犯行之犯罪後態度等一切情狀
    ，分別量處如主文所示之刑。
四、按行為後法律有變更者，適用行為時之法律，但行為後之法
    律有利於行為人者，適用最有利於行為人之法律；刑法第二
    條第一項定有明文。本件被告行為後，九十四年二月二日修
    正公布之刑法，業於九十五年七月一日起施行，被告上開三
    次竊盜行為雖跨越刑法修正時點，惟關於數罪併罰宣告多數
    有期徒刑之方法，仍應依刑法第二條第一項規定，適用最有
    利於行為人之法律（見最高法院九十五年五月二十三日刑事
    庭第八次會議決議）。而數罪併罰宣告多數有期徒刑之方法
    ，修正前刑法第五十一條第五款原規定: 「宣告多數有期徒
    刑者，於各刑中之最長期以上，各刑合併之刑期以下，定其
    刑期。但不得逾二十年。」。修正後刑法第五十一條第五款
    改為：「宣告多數有期徒刑者，於各刑中之最長期以上，各
    刑合併之刑期以下，定其刑期。但不得逾三十年」。經比較
    結果，自以修正前刑法第五十一條第五款規定宣告多數有期
    徒刑不得逾二十年之規定對被告較為有利，應依修正後刑法
    第二條第一項前段之規定，依修正前刑法第五十一條第五款
    之規定，定其應執行之刑。
五、公訴人雖認被告於九十年間、九十五年五月間及同年六月二
    日觸犯多次竊盜犯行，復為本件竊盜行為，顯見其有犯罪習
    慣，且因遊蕩及懶惰成習而犯罪，併請求諭知被告於刑之執
    行前令入勞動場所強制工作，惟本院認為被告已經坦認全部
    犯行，足見其尚有悔悟之心，被告且自承於案發前仍在工作
    賺錢，係因負債過多才行竊盜等語，亦乏證據認定被告有何
    遊蕩及懶惰成習而行犯罪之習慣，上開宣告之刑度，應足以
    懲治被告並收教化之效，尚無宣付強制工作之必要，併予敘
    明。扣案之鑰匙一支，為被告所有，供竊盜上開自用小貨車
    所用之物，業經其供明在卷，應附隨於主刑適用修正前刑法
    之規定，依修正前刑法第三十八條第一項第二款之規定宣告
    沒收。
據上論斷，應依刑事訴訟法第二百七十三條之一、第二百九十九
條第一項前段，修正後刑法第二條第一項前段、修正前刑法第三
百二十條第一項、第五十一條第五款、第三十八條第一項第二款
，判決如主文。
本案經檢察官林佳穎到庭執行職務。
中    華    民    國  九十五  年    九    月    十九  日
                  刑事第六庭  法  官    林昌義
以上正本證明與原本無異。
如不服本判決，應於判決送達後10日內向本院提出上訴狀 (應附
繕本 )，上訴於臺灣高等法院。
中    華    民    國    95    年    9     月    19    日
                               書記官   劉怡芳
附錄論罪科刑法條全文：
中華民國刑法第三百二十條
意圖為自己或第三人不法之所有，而竊取他人之動產者，為竊盜罪，處
五年以下有期徒刑、拘役或五百元以下罰金。
意圖為自己或第三人不法之利益，而竊佔他人之不動產者，依前項之規定
處斷。
前二項之未遂犯罰之。


司法院資訊處製作；財團法人民間司法改革基金會備份。
